【裁判字號】    92,交簡上,31
【裁判日期】    921231
【裁判案由】    公共危險
【裁判全文】
臺灣嘉義地方法院刑事判決                        九十二年度交簡上字第三一號
    上  訴  人  乙○○
    （即被告）
右上訴人因公共危險案件，不服本院簡易庭中華民國九十二年七月三十一日所為之九
十二年度交簡字第六八一號第一審判決（台灣嘉義地方法院檢察署檢察官聲請簡易判
決處刑案號：九十二年度偵字第四九九七號），提起上訴，本院管轄之第二審合議庭
判決如左：
    主  文
上訴駁回。
    事  實
一、乙○○曾有二次公共危險犯行，最近一次經本院判處有期徒刑三月，於九十一年
    七月二十六日易科罰金執行完畢，仍不知悔改，明知飲酒後駕駛動力交通工具之
    操控能力降低而無法為安全駕駛，竟於九十二年七月十九日下午六時許至八時止
    ，在嘉義市○○○路住處飲酒後，駕駛車號ＧＺ—三○二九號自用小客車外出，
    一路忽左忽右，呈蛇行狀態，於翌日凌晨零時三十分許，途經嘉義縣竹崎鄉○○
    村○○路與台三線路口，因引擎溫度昇高而停於路上，經尾隨之警員欄檢並施作
    酒精濃度檢驗，檢驗結果發現乙○○酒精濃度為每公升一‧六二毫克。
二、案經嘉義縣警察局竹崎分局報請臺灣嘉義地方法院檢察署檢察官偵查聲請簡易判
    決處刑。
    理  由
一、訊據上訴人即被告乙○○固坦承飲酒，惟矢口否認有何違反服用酒類不能安全駕
    駛動力交通工具而駕駛之行為，辯稱：伊那天沒有酒醉駕車，有喝酒但是沒有駕
    車外出，車子原本就壞在路旁，伊是要坐計程車回家，沒有駕車行為。臨檢當時
    伊是在車子的外面，不是在駕駛中云云。經查：
    （一）證人即嘉義縣警察局竹崎分局鹿滿派出所警員甲○○、丙○○，為值勤時
          取締本案之警員，經本院實施交互詰問並經當庭具結，證人甲○○證稱：
          「我們在嘉義一五九線公路由東往西巡邏，行駛至灣橋村誠壹家俱前，有
          一部由西往東的自小客車，會車的時候，按喇吧示意我們停車」、「車子
          停下來之後駕駛告訴我們剛才經過前方有一部車子蛇行，只有掛一面車牌
          ，請我們去取締。」、「我們依循他所指方向至一五九線二十八公里處發
          現有一台車子是在行駛中，而且是忽左忽右的行駛。」、「我們在台三線
          的叉路口將該車攔下，看到駕駛者酒醉的很厲害，沒有辦法下車。」、「
          （問：提示警卷第三頁，是否當場有無測試酒精濃度？）有的。」、「（
          問：將上訴人攔下來的情形如何？）上訴人是在行駛中被我們攔下來，停
          在路中間，引擎蓋冒煙。」等語。證人丙○○證稱：「我們巡邏執勤，有
          一部車子攔下我們的車子告訴我們有一部車子在蛇行很危險，那部車子是
          往竹崎方面，後來我們循線查獲上訴人時，上訴人在蛇行，發現很危險，
          我們攔下車子後，發現車子內有二個小孩，我們在現場有製作酒測，小孩
          我們派人來支援將小孩帶回。」、「查獲時上訴人是在駕駛座上。」等語
          （均見九十二年十二月十八日本院審判筆錄），按證人等為服公務之人員
          且為當場取締本案之警員，與被告素不相識，若被告無酒後駕車情事，證
          人等當無設詞誣陷之理，其證言堪信為真。
    （二）此外被告亦坦承飲酒不諱，且經警攔檢測得其吐氣酒精濃度高達每公升一
          ‧六二毫克，而其車輛之行駛有蛇行、車身搖擺不定、轉彎半徑過大或過
          小等駕駛操控力欠佳情形，經警查獲時被告亦出入車門困難等情，此有酒
          精濃度測試表及刑法第一百八十五條之三案件測試紀錄表（見警卷第三頁
          、第四頁）各一紙在卷足稽。從而被告前開所辯未開車云云顯係卸責推諉
          之詞，無足採取。
    （三）按刑法第一百八十五條之三所規定服用酒類，不能安全駕駛動力交通工具
          而駕駛者，應負刑事責任，揆其立法目的本在藉抽象危險犯之犯罪構成要
          件，以嚇阻酒後駕車者對道路交通安全之危害，本不以發生實害為必要。
          而所謂不能安全駕駛之認定，並無一定之數值可供界定，而係由法院以一
          般社會通念之客觀標準，足生公共危險時即足。目前行政機關所取締酒後
          駕車之參考標準，係依法務部於八十八年五月十日邀集司法院刑事廳、交
          通部、行政院衛生署、內政部警政署及中央警察大學等機關開會，所為凡
          呼氣酒精濃度逾每公升含零點五五毫克時，即屬不能安全駕駛之決議。上
          開會議決議本身固僅屬檢警取締酒後駕車之參考，尚無拘束法院之效力，
          惟以上開會議決議所採之標準，係參考美國、德國及日本等國家所進行之
          酒精濃度與精神狀態之測試實驗，亦即，各項實驗均發現凡呼氣中酒精濃
    度達每公升零點五五毫克時，就人之生理方面，已產生視覺反應遲鈍、影
          像不能集中、同時不能看清前方路況及車旁照後鏡等狀況，及駕駛能力已
          受有影響、肇事率已為一般人正常人之十倍之事實。被告於遭警查獲時，
          呼氣中酒精濃度每公升達一點六二毫克，有酒測單足憑，依一般社會通念
          ，已達不能安全駕駛之程度；況被告車輛之行駛有蛇行、車身搖擺不定、
          轉彎半徑過大或過小等駕駛操控力欠佳情形，經警查獲時被告亦出入車門
          困難，足認被告於酒後已達不能安全駕車之程度，而被告於酒後確有駕車
          之事實。是本件事證明確，被告確有於飲用酒類後，已達不能安全駕駛動
          力交通工具而仍然駕駛之犯行，堪以認定。
二、核被告所為係犯刑法第一百八十五條之三之服用酒類不能安全駕駛動力交通工具
    而駕駛罪。被告前曾因公共危險案件，經本院判處有期徒刑三月確定，甫於九十
    一年七月二十六日易科罰金執行完畢，有本院被告全國前案紀錄表附卷可憑，其
    於受有期徒刑之執行完畢後，五年以內再犯本件有期徒刑以上之罪，為累犯，應
    依刑法第四十七條規定加重其刑。原審依被告於警訊、偵查中之自白及現存之證
    據，認定其右開犯行，就其所犯，依據刑事訴訟法第四百四十九條第一項前段、
    第四百五十四條第二項，刑法第一百八十五條之三、第四十七條、第四十一條第
    一項前段、罰金罰鍰提高標準條例第二條，逕以簡易判決處有期徒刑伍月，並諭
    知易科罰金之折算標準，核其認事用法尚無不合，量刑亦稱妥適，被告上訴意旨
    ，指摘原判決不當，為無理由，應予駁回。
據上論斷，應依刑事訴訟法第四百五十五條之一第一項、第三項、第三百六十八條，
判決如主文。
本案經檢察官古富祺到庭執行職務
中     華      民      國    九十二     年     十二    月     三十一    日
                                臺灣嘉義地方法院刑事第一庭
                                審判長  法  官    夏  金  郎
                                        法  官    盧  鳳  田
                                        法  官    陳  俞  婷
右正本證明與原本無異。
本件不得上訴。
中     華      民      國    九十二     年     十二    月     三十一    日
                                        書記官   洪  秋  華
附錄法條:
刑法第一百八十五條之三：
服用毒品、麻醉藥品、酒類或其他相類之物，不能安全駕駛動力交通工具而駕駛者，
處一年以下有期徒刑、拘役或三萬元以下罰金。


司法院資訊處製作；財團法人民間司法改革基金會備份。
